【裁判字號】    98,訴,527
【裁判日期】    980826
【裁判案由】    傷害致重傷
【裁判全文】
臺灣基隆地方法院刑事判決               98年度訴字第527號
公  訴  人  臺灣基隆地方法院檢察署檢察官
被      告  丙○○
選任辯護人  廖于清律師
            劉韋廷律師
上列被告因傷害致重傷案件，經檢察官提起公訴（98年度偵字第
143 號），本院判決如下︰
    主  文
本件公訴不受理。
    理  由
一、公訴意旨略以：被告丙○○於民國97年8 月7 日凌晨，與戊○○、丁○○、戴廷等人，在基隆市○○區○○路上之「
    佳樂迪KTV 」唱歌時，被告與戊○○發生口角爭執，嗣於同
    日凌晨1 時許，一行人至基隆市○○區○○路之公車循環站
    前，被告復與戊○○口角，被告遂撥打電話予身分不詳之友
    人，表示「這邊有人講話太嗆，過來處理一下」等語，之後
    ，3 名姓名、年籍均不詳之成年男子騎乘機車到場，經被告
    指明戊○○後，該等男子遂分持刀及安全帽，毆打戊○○，
    致戊○○受有左手臂多處切割傷併左上臂二頭肌、三頭肌、
    左手8 條肌腱、左手淺層橈神經斷裂受損等傷害，因認被告
    涉犯刑法第277 條第2 項後段之傷害致重傷罪，嗣公訴檢察
    官於本院審理時，將起訴法條更正為刑法第277 條第1 項、
    第2 項之殺人未遂罪嫌。
二、按告訴乃論之罪，未經告訴者，應諭知不受理之判決，刑事
    訴訟法第303 條第3 款定有明文。
三、經查：
（一）訊據被告固坦承其於97年8 月7 日凌晨，與戊○○、丁○○、戴廷等人，在「佳樂迪KTV 」唱歌後，均前往仁二
      路之公車循環站，其在公車循環站期間，曾與友人通電話
      ，之後，其友人帶同2 名身分不詳之男子抵達公車循環站
      ，其友人與其中1 名男子分持刀及安全帽攻擊戊○○，導
      致戊○○受傷等情，惟否認有何傷害犯行，辯稱因戊○○
      在「佳樂迪KTV 」唱歌時，曾與其綽號「小函」之男性友
      人搶拿麥克風，「小函」心生不滿離去，其未與戊○○發
      生衝突，待其與戊○○等人前往公車循環站後，其接獲「
      小函」之來電，「小函」詢問其所在位置，其告知在公車
      循環站後，隨即結束通話，當時其不知「小函」之用意，
      ，之後，「小函」帶同2 名男子到場，「小函」與其中1
      名男子分持刀及安全帽攻擊戊○○，「小函」與另名男子
      毆打戊○○一事，非出於其授意，其亦未在「小函」到場
      時，指明蕭明楷以供「小函」等人攻擊云云，經查：
    1.被告於97年8 月7 日凌晨，與戊○○、丁○○、戴廷等
      人，在「佳樂迪KTV 」唱歌後，前往仁二路之公車循環站
      ，被告在公車循環站期間，曾與友人通電話，之後，被告
      友人帶同2 名身分不詳之男子抵達公車循環站，被告友人
      與其中1 名男子分持刀及安全帽攻擊戊○○，導致戊○○
      受有左手臂多處切割傷併左上臂二頭肌、三頭肌、左手8
      條肌腱、左手淺層橈神經斷裂之傷害等情，業據被告於警
      詢、偵查及本院審理時坦承無誤（見臺灣基隆地方法院檢
      察署98年度偵字第143 號偵查卷第6 至7 、104 頁，本院
      98年6 月4 日準備程序筆錄第2 至4 頁），並經證人戊○○、丁○○、戴廷及乙○○證述明確（見前開偵查卷第
      10至14、63至64、86頁，本院98年7 月29日審判筆錄第4
      至7 、12、15至16、26至29頁、98年8 月12日審判筆錄第
      3 至5 頁），復有長庚紀念醫院基隆分院診斷證明書、98
      年4 月6 日（98）長庚院基法字第60號函（見前開偵查卷
      第25、101 頁）及本院卷附基隆長庚紀念醫院98年5 月15
      日（98）長庚院基法字第93號函檢附戊○○之病歷資料可
      稽，上情應堪認定。
    2.被告固辯稱戊○○於上開時、地，遭他人攻擊一事，非其
      指使友人所為云云，惟查：
      (1)證人戊○○於警詢、偵查及本院審理時證稱其於97年8
        月7 日凌晨，在「佳樂迪KTV 」唱歌過程中，未與他人
        發生衝突，待消費完畢欲搭乘電梯離去時，其返回包廂
        拿取物品，其在該KTV 工作之友人警告其勿與被告一同
        離去，其不以為意即返回電梯，當時在電梯等候之被告
        表示不滿，之後，戴廷及戴廷之女性友人表示要先
        至附近速食店，其復返回「佳樂迪KTV 」，該KTV 老闆
        娘陪同其至速食店與戴廷會合，其抵達速食店後，未
        看見戴廷，戴廷之友人表示戴廷等人在公車循環
        站，其與戴廷之友人即前往公車循環站，當時被告、
        乙○○、戴廷及丁○○均在場，被告指責其在KTV 搶
        麥克風、很囂張，與其發生爭執，被告遂撥打電話，向
        接聽電話者表示被告在公車循環站，10餘分鐘後，2 名
        男子騎機車到場，向被告詢問是何人，被告指明其後，
        其即遭該2 名男子攻擊，其中1 人持刀攻擊，其以左手
        阻擋，左手即遭砍傷4 刀，之後，對方停止攻擊，當其
        睜開眼睛，被告及乙○○均已離去等情（見前開偵查卷
        第11、14、64頁，本院98年7 月29日審判筆錄第28至30
        、32至34頁），證人戴廷復證稱被告在「佳樂迪KTV
        」唱歌時，戊○○曾將麥克風搶走，被告當時已表不悅
        ，但未發生衝突，其等消費完畢，欲搭乘電梯下樓時，
        因戊○○遲進電梯，被告亦表示不悅，待自該KTV 下樓
        後，被告詢問戊○○為何要搶麥克風，戊○○遂向被告
        解釋，之後，「佳樂迪KTV 」老闆娘陪同戊○○前往附
        近速食店，其打電話詢問乙○○所在位置後，即至公車
        循環站與被告、乙○○會合，其始知戊○○尚在速食店
        ，其友人遂前往速食店，陪同戊○○至公車循環站，被
        告與戊○○復發生口角爭執，被告遂撥打電話予友人，
        被告向對方表示這邊有人說話太嗆，要對方前往現場處
        理，之後，被告之3 名友人分乘2 部機車到場，詢問被
        告要處理何人，被告即指向戊○○，被告之友人遂上前
        ，分持刀及安全帽攻擊戊○○，因戊○○遭砍傷流血，
        對方即停止攻擊後離去等情（見前開偵查卷第86頁，本
        院98年8 月12日審判筆錄第4 至6 、8 至9 頁），又證
        人丁○○證述其與戴廷等人前往「佳樂迪KTV 」唱歌
        時，其因陪同友人返家而先行離去，其接獲戴廷之來
        電，戴廷表示被告因戊○○遲未進電梯一事不滿，被
        告與戊○○發生爭執，其即前往公車循環站與戴廷會
        合，當其抵達公車循環站時，被告、乙○○及戴廷已
        到場，戊○○隨後抵達，被告即與戊○○發生爭吵，被
        告遂撥打電話予友人，被告向接聽電話者表示這邊有人
        惹到被告，要對方前往現場處理，約10餘分鐘後，被告
        之友人騎機車抵達，詢問被告是何人，被告指向戊○○
        ，被告之2 名友人分持刀及安全帽毆打戊○○，其與戴
        廷原欲上前阻止，但遭被告及乙○○拉住，其與戴廷
        遂要求被告阻止上開男子繼續攻擊戊○○，但被告與
        乙○○均未上前阻止，且被告在戊○○遭攻擊期間，尚
        抱怨戊○○不進電梯一事，嗣因戊○○遭砍傷流血，對
        方遂停止攻擊並離去，被告與乙○○亦隨後離去，其即
        撥打電話通知救護車到場等語（見前開偵查卷第63至64
        頁，本院98年7 月29日審判筆錄第5 至8 、11至14頁）
        ，足見證人戊○○、戴廷及丁○○證述情節均屬相符
        。又被告於97年8 月7 日凌晨，前往「佳樂迪KTV 」唱
        歌前，與戊○○互不相識，業經被告供承在卷（見本院
        98年6 月4 日準備程序筆錄第2 頁），並據證人戊○○
        證述明確（見本院98年7 月29日審判筆錄第29頁）；而
        證人丁○○雖稱因被告曾在玩耍時，拉扯其腳，導致其
        跌倒受有擦傷等情，且證人戴廷稱其與被告曾因朋友
        之事發生爭吵等情，然證人丁○○及戴廷均稱其等於
        97年8 月7 日前往「佳樂迪KTV 」唱歌前，均已與被告
        和好等情（見本院98年7 月29日審判筆錄第10頁、98年
        8 月12日審判筆錄第10頁），且被告對此亦未表示異議
        （見本院98年7 月29日審判筆錄第14頁、98年8 月12日
        審判筆錄第10至11頁），亦即丁○○、戴廷與被告均
        係因細故發生爭吵，其間並無深刻仇怨，且被告亦未曾
        提及其與丁○○、戴廷間，有何仇恨或金錢糾紛等情
        ；另證人丁○○證稱其與戊○○在前往「佳樂迪KTV 」
        唱歌前，互不相識等情（見本院98年7 月29日審判筆錄
        第4 頁），衡情，證人丁○○、戴廷及戊○○應無刻
        意設詞構陷被告之必要。再者，被告陳稱戊○○在KTV
        唱歌過程中，確有搶取麥克風之舉動，其認為不受尊重
        ，且戊○○在搭電梯時，返回包廂拿東西，其與乙○○
        、乙○○之女友均在電梯內等待，其因等待時間過久而
        感不悅，之後，其在公車循環站期間，確與友人通電話
        聯絡，10餘分鐘後，其友人帶同2 名男子到場，其友人
        與其中1 名男子即分持刀及安全帽攻擊戊○○等情（見
        本院98年6 月4 日準備程序筆錄第2 至3 頁），堪見證
        人戊○○、戴廷、丁○○證述之內容，與被告所述情
        節亦屬相合，亦徵證人戊○○、戴廷與丁○○前開所
        述，應屬可信，是被告與戊○○發生口角衝突後，被告
        確曾撥打電話予友人，自稱與他人發生衝突，要求友人
        前往現場處理，且當被告之友人到場後，被告確有指明
        戊○○之行為，以供被告之友人確認對象，之後，被告
        之友人遂分持刀及安全帽攻擊戊○○等情，應足認定。
      (2)被告雖辯稱其未與戊○○發生衝突，其在上開KTV 唱歌
        時，曾自別桌邀友人「小函」至戊○○所在包廂內唱歌
        ，因戊○○曾自「小函」手上搶走麥克風，「小函」憤
        怒站起並手握拳頭，其與乙○○隨即拉住「小函」，「
        小函」遂含怒離去，待其抵達公車循環站後，其接獲「
        小函」來電，「小函」詢問其所在位置，其表示在公車
        循環站後，雙方即結束通話，無其他對話內容，之後，
        「小函」帶同2 名男子到場，其中1 名男子手持安全帽
        朝其走來，「小函」向該男子表示對象應為戊○○後，
        「小函」與該名男子即上前攻擊戊○○，其與乙○○、
        乙○○之女友、戴廷、丁○○躲在附近角落，未看見
        戊○○遭攻擊之情形，約5 、6 分鐘後，其看見地面有
        血流過來，其即自角落步出，將趴在地上之戊○○拉過
        來，「小函」及該名男子始停止攻擊云云（見本院98年
        6 月4 日準備程序筆錄第2 至4 頁），然證人戴廷於
        本院審理時證稱被告在「佳樂迪KTV 」唱歌過程中，未
        自別桌或其他包廂找人至其等唱歌之包廂等情（見本院
        98年8 月12日審判筆錄第7 頁），且證人戊○○、戴廷
        及丁○○均證稱其等未見過分持刀及安全帽攻擊戊○○之男子，該等男子亦未曾與其等在「佳樂迪KTV 」唱
        歌等語（見本院98年7 月29日審判筆錄第8 、13、31、
        33頁、98年8 月12日審判筆錄第9 頁），是被告所稱攻
        擊戊○○之男子係因在「佳樂迪KTV 」唱歌過程中，不
        滿戊○○搶取麥克風之舉動，始在公車循環站攻擊戊○○等情是否可信，即非無疑。又若被告上開所述屬實，
        亦即「小函」確係因不滿戊○○搶麥克風之舉動，欲攻
        擊戊○○洩憤，衡情，「小函」與被告之通話目的，應
        係詢問戊○○所在位置，則當「小函」撥打電話予被告
        時，除詢問被告所在位置外，應會確認戊○○是否與被
        告同在一處，然被告稱其接獲「小函」之電話後，「小
        函」僅詢問其在何處，其答稱在公車循環站後，雙方即
        結束通話，無其他對話內容等情（見本院98年6 月4 日
        準備程序筆錄第4 頁），依被告所述，「小函」在電話
        中並未詢問戊○○是否亦在公車循環站，顯非合理，且
        依被告所述其與「小函」之通話內容觀之，「小函」應
        無從得知當時戊○○確與被告同在一處，然「小函」竟
        知帶同友人前往該處攻擊戊○○，顯與常情不符。另證
        人乙○○固於本院審理時證稱被告在「佳樂迪KTV 」唱
        歌過程中，曾找一名男子進入包廂唱歌，該名男子與戊○○發生口角後離去，其與被告等人前往公車循環站時
        ，該名先行離去之男子撥打電話詢問被告所在位置，之
        後，該男子率同2 名男子到場，該男子即與其中1 名男
        子攻擊戊○○，被告未向到場男子指明戊○○等情（見
        本院98年7 月29日審判筆錄第15至16、21至22頁），惟
        證人乙○○自承其為被告之友人等情（見本院98年7 月
        29日審判筆錄第15頁），則乙○○為圖使被告脫免罪責
        ，刻意為有利於被告證述之情形，與常情並無相違，是
        證人乙○○之證述是否可信，尚應依據其他證據認定之
        ；由於被告於警詢及偵查中，均否認戊○○遭毆傷一事
        ，係出於其授意，果若當時情形確如被告所述，且乙○○亦在場見聞，衡情，被告於警詢及偵查中，應會請求
        傳喚乙○○，縱使被告無乙○○之聯絡方式，亦得提供
        乙○○之姓名、年籍等資料，供檢警調查，以實其說，
        然被告於警詢及偵查中均未提及乙○○，顯與常情有違
        ；另證人乙○○於本院審理時證稱被告在公車循環站，
        接聽友人撥打詢問被告所在位置之電話後，相隔約1 小
        時，前開3 名男子始抵達現場，且當上開2 名男子攻擊
        戊○○時，其與被告均上前將該2 名男子推開等情（見
        本院98年7 月29日審判筆錄第16、21、25、26頁），然
        被告陳稱其接聽「小函」撥打之電話，約10餘分鐘後，
        「小函」與另2 名男子即抵達現場，且「小函」與另名
        男子攻擊戊○○時，其與乙○○等人均躲在附近角落，
        無法看見戊○○遭攻擊之情形，待其看見地面有血流過
        來，其始步出角落，將戊○○拉離「小函」及該名男子
        等情（見本院98年6 月4 日準備程序筆錄第3 至4 頁）
        ，堪見就上開3名男子抵達現場之時間，以及乙○○與
        被告有無上前阻止該2 名男子毆打戊○○等情，證人乙○○與被告所述情節差異甚大，自難認證人乙○○前開
        所述為可信，是無從以證人乙○○之證詞，逕對被告為
        有利之認定，故被告所持上開辯解即難謂可採。
      (3)證人戴廷於偵查中證稱被告於戊○○抵達公車循環站
        後，先與戊○○發生口角爭執，始撥打電話要求朋友前
        往現場等情（見前開偵查卷第86頁），然證人戴廷於
        本院審理時稱被告在戊○○抵達公車循環站前，即撥打
        電話要求友人到場等情（見本院98年8 月12日審判筆錄
        第4 頁），亦即證人戴廷就被告係於何時撥打電話予
        友人一節，所述內容雖有不一，然人之記憶清晰度，會
        隨時間經過而降低一節，應屬常情，而戴廷於本院審
        理時到庭作證，與本案發生時間已相隔1 年，縱使戴廷
        就被告係於戊○○抵達公車循環站之前、後，撥打電
        話予友人等細節，因時間經過，導致記憶不清，所述內
        容與其於偵查時所述稍有不符，亦難謂與常情相違；又
        就被告曾與戊○○發生口角爭執、被告在公車循環站撥
        打電話要求友人前往現場處理及前開3 名男子抵達現場
        時，被告曾指明戊○○以供對方攻擊等情節，戴廷於
        偵查及本院審理時所述內容均屬相符，復與證人戊○○
        、丁○○證述情節相合，業如前述，堪認戴廷所述應
        屬可信，當無僅以戴廷就被告撥打電話予友人時，戊○○是否已抵達公車循環站等細節，前後所述不同一節
        ，逕認戴廷所述均非可採，應屬當然。至於被告指戴
        廷曾在精神科就診，所述非屬可信等情，蓋病患前往
        精神科就診之原因多端，且精神疾病之種類甚多，尚難
        僅以曾在精神科就診一節，逕行認定該人不具記憶事發
        經過或據實陳述之能力，而證人戴廷證稱其係因情緒
        不穩，曾在精神科就診等情（見本院98年8 月12日審判
        筆錄第10頁），足見戴廷非因記憶功能異常就醫，是
        無從僅以戴廷曾在精神科就診一事，遽認戴廷無據
        實陳述所見聞情事之能力；又戴廷於本院審理時到庭
        作證，均能了解提問，並針對提問回答，言語陳述清晰
        、有條理，並無被告所指無法作證之情形；另戴廷所
        述情節，與證人戊○○、丁○○證述內容均屬相符，已
        如前述，亦堪信戴廷所述內容為可信，故被告僅以戴
        廷曾在精神科就診，逕指戴廷無作證能力及證述內
        容不可信等情，即非堪採。
    3.綜上，被告因不滿戊○○在唱歌過程中搶走麥克風，且遲
      未進電梯，使被告等待過久等情，在公車循環站，與戊○○發生口角爭執後，撥打電話予友人，表示其與他人發生
      衝突，要求友人前往現場處理後，被告之友人即依約前往
      公車循環站，被告見友人到場後，指明戊○○為與其發生
      衝突之對象，被告之友人隨即分持刀及安全帽毆打戊○○
      ，導致戊○○受有前開傷害等情，業經證人戊○○、戴廷
      及丁○○證述明確；至於被告雖辯稱戊○○遭攻擊一事
      ，與其無涉云云，然被告所述情節與常情有違，非堪採信
      ，且證人乙○○所述情節，復與被告陳述內容不符，亦無
      足作為對於被告有利之認定，上情應堪認定。再者，被告
      及證人乙○○均稱前開3 名男子騎乘機車抵達公車循環站
      下車時，即分持器械等情（見本院98年6 月4 日準備程序
      筆錄第3 頁、98年7 月29日審判筆錄第16頁），且證人丁○○證稱前開攻擊戊○○之男子到場時，即分持刀及安全
      帽，待被告指明戊○○後，該等男子隨即上前攻擊戊○○
      等語（見本院98年7 月29日審判筆錄第5 至7 、12頁），
      足認該等攻擊戊○○之男子騎乘機車到場下車時，即已分
      持刀及安全帽，且被告當時亦已看見該等男子分持器械，
      然被告仍向該等男子指明戊○○，以供該等男子確認對象
      ，遂上前毆打戊○○，堪信被告與該等男子就毆打戊○○
      一事，確有犯意聯絡及行為分擔，被告所持前開辯解均非
      可採。
（二）公訴檢察官於本院審理時，固指被告與該等攻擊戊○○之
      身分不詳男子係因戴廷等人聯絡救護車，始停止攻擊戊○○，認被告等人應有殺人之犯意，將起訴法條變更為殺
      人未遂罪等情。惟按行為人有無犯罪故意，乃個人內在心
      理狀態，惟有從行為人之外在表徵及其行為時之客觀情況
      ，依經驗法則審慎判斷之；又殺人與傷害之區別，即在下
      手加害時有無死亡之犯意為斷，至於受傷處所是否致命部
      位，及傷痕之多寡，輕重如何，固不能據為認定有無殺意
      之唯一標準，但加害人之下手情形如何，於審究犯意方面
      ，仍不失為重要參考資料（最高法院19年上字第718 號、
      20年非字第104 號判例可資參照），本件被告堅決否認有
      殺人犯意（見本院98年8 月12日審判筆錄第17頁），且依
      上所述，被告與戊○○前非相識，被告係因戊○○在唱歌
      過程中搶走麥克風及不進電梯等舉動，心生不滿而發生口
      角衝突，足見被告與戊○○間僅因細故引發糾紛，並無深
      刻仇恨，衡情，被告應無致戊○○於死之意；又證人戴廷
      於偵查中證稱前開男子攻擊戊○○時，見戊○○流血，
      即停止攻擊後離去，其與丁○○始通知救護車到場，該等
      男子攻擊戊○○之行為，應僅基於教訓之目的，無致戊○○於死之意等情（見前開偵查卷第86頁），且證人丁○○
      於本院審理時證稱上開攻擊戊○○之男子因見戊○○一直
      噴血，即停止攻擊後離去，其待該等男子離去後，始通知
      救護車到場等情（見本院98年7 月29日審判筆錄第7 、13
      頁），堪認上開男子分持刀及安全帽攻擊戊○○後，因見
      戊○○流血，即停止攻擊行為，當時丁○○尚未通知救護
      車到場，且證人戴廷、丁○○均未提及當時尚有旁人阻
      止該等男子繼續攻擊戊○○，足信該等男子係自行停止攻
      擊行為，亦難認該等男子確有殺人之犯意；另被告於97年
      8 月7 日經救護車送醫時，除左手受有切割傷外，身體其
      餘部位並未受傷，此有本院卷附長庚醫療財團法人基隆長
      庚紀念醫院98年5 月15日（98）長庚院基法字第93號函及
      檢附戊○○病歷資料供參，堪見前開男子僅對戊○○之左
      手攻擊，並未攻擊其餘身體部位，是認該等男子應無殺人
      之犯意；至於證人戴廷雖於本院審理時證稱該等男子停
      止攻擊戊○○後，被告曾徒手毆打戊○○，因見其聯絡救
      護車到場，被告始離開現場等情（見本院98年8 月12日審
      判筆錄第5 至6 頁），且證人丁○○亦證稱前開持刀及安
      全帽攻擊戊○○之男子離去後，被告曾徒手敲打戊○○之
      右手手臂等情（見本院98年7 月29日審判筆錄第13頁），
      亦即依證人戴廷及丁○○所述，被告於上開攻擊戊○○
      之男子離去後，尚有攻擊戊○○之行為，然證人戴廷及
      丁○○均稱被告僅徒手攻擊戊○○，未持其他器械等情，
      且依戊○○之受傷情形觀之，戊○○除左手受有切割傷外
      ，並無其他受傷情形，已如前述，是縱使被告確曾徒手毆
      打戊○○，亦未造成傷害，足見被告出手力道應非劇烈，
      自亦無從認定被告確有殺人之犯意，故檢察官指被告及前
      開男子係基於殺人之犯意，攻擊戊○○，被告所為應成立
      殺人未遂罪等情，即難認有據。
（三）又按刑法所稱重傷，係指毀敗或嚴重減損一肢以上之機能
      ，刑法第10條第4 項第4 款定有明文。本件被害人戊○○
      於97年8 月7 日送醫時，受有左手上臂、手肘及手腕處多
      處切割傷併多條肌腱、神經及血管斷裂受損，經手術治療
      後，於97年8 月12日出院，最後1 次回診為97年10月1 日
      ，當時傷口已癒合，惟因肌腱、神經及血管斷裂受損，左
      手無法正常舉起、放下及抓握精細物品，尚須接受復健治
      療，醫師評估應無法完全回復至原本未受傷之狀態，此有
      本院卷附長庚醫療財團法人基隆長庚紀念醫院98年5 月15
      日（98）長庚院基法字第93號函可參，而本院於98年7 月
      2 日當庭勘驗戊○○之傷勢，勘驗結果為戊○○之左手可
      舉起，左手肘可彎曲，左手腕往下彎曲約45度，無法至90
      度，左手掌往後彎曲約45度，左手手指握緊時，大拇指無
      法往內扣緊，其餘4 指可彎曲，但無法全部扣緊，4 指與
      手掌中心尚有空隙，左手可握緊原子筆，左手手指可抓住
      1 張紙，甩動時紙張不會掉落，且左手可拿取大本六法全
      書，但戊○○表示左手腕略感不適，若搬書或重物過久，
      左手腕會感疼痛（見本院98年7 月2 日準備程序筆錄第2
      頁），足見戊○○所受傷勢，固造成其左手機能減損，惟
      其左手尚得正常舉起、放下，左手肘、手腕亦得彎曲，左
      手指亦得抓握原子筆、紙張，復可拿取具有相當重量之物
      品，是難認其左手機能已達毀敗或嚴重減損之程度，與刑
      法所稱重傷之要件不符，應僅屬普通傷害，故被告所為，
      應係成立刑法第277 條第1 項之傷害罪。
（四）被告所為，係犯刑法第277 條第1 項之傷害罪，依同法第
      287 條前段之規定，須告訴乃論，然被害人戊○○於警詢
      及偵查時，僅陳述其於上開時、地遭砍傷之事實，未提出
      傷害罪之刑事告訴，且戊○○於警詢時，雖表示欲就醫藥
      費用及因受傷無法工作之損失，向被告求償，然並未對被
      告提出刑事告訴（見前開偵查卷第10至15、64頁），因本
      案未據告訴，依據刑事訴訟法第303 條第3 款之規定，即
      應諭知公訴不受理之判決。
據上論斷，應依刑事訴訟法第303 條第3 款，判決如主文。
本案經檢察官甲○○到庭執行職務。
中    華    民    國    98    年    8     月    26    日
                  刑事第二庭審判長法    官  陳志祥
                                  法    官  陳伯厚
                                  法    官  邰婉玲
以上正本證明與原本無異。
如不服本判決應於收受送達後10日內向本院提出上訴書狀，並應
敘述具體理由；其未敘述上訴理由者，應於上訴期間屆滿後20日
內向本院補提理由書（均須按他造當事人之人數附繕本）「切勿
逕送上級法院」。
中    華    民    國    98    年    8     月    26    日
                                  書 記 官  彭筠凱


司法院資訊處製作；財團法人民間司法改革基金會備份。
